<!DOCTYPE html PUBLIC "-//W3C//DTD XHTML 1.0 Transitional//EN" "http://www.w3.org/TR/xhtml1/DTD/xhtml1-transitional.dtd">
<html xmlns="http://www.w3.org/1999/xhtml">
<head>
	<meta http-equiv="Content-Type" content="text/html; charset=iso-8859-1" />
	<title>Ymmärrä suomea</title>
	<style type="text/css" media="all">@import "css/styles.css";</style>
	<script type="text/javascript" src="swfobject.js"></script>
</head>
<body class="font-medium">
	<div id="main-wrapper">
		<div id="topbar"></div>
		<div id="main-menu">
			<table cellspacing="0" cellpadding="0" border="0" class="add-links"><tr>
				<td class="item"><img class="raquo" src="i/raquo.gif" alt="" height="7" width="4" /><a href="/ymmarra/index.php?moduli=sanakirja">Sanakirja</a></td>
				<td class="item"><img class="raquo" src="i/raquo.gif" alt="" height="7" width="4" /><a href="/ymmarra/index.php?moduli=verbit">Verbiluettelo</a></td>
				<td class="item"><img class="raquo" src="i/raquo.gif" alt="" height="7" width="4" /><a href="/ymmarra/index.php?moduli=kielioppi">Kielioppi</a></td>
			</tr></table>
			<table cellspacing="0" cellpadding="0" border="0"><tr>
				<td class="item"><img class="raquo" src="i/raquo.gif" alt="" height="7" width="4" /><a href="/ymmarra/index.php">Etusivu</a></td>
				<td class="item"><img class="raquo" src="i/raquo.gif" alt="" height="7" width="4" /><a href="/ymmarra/index.php?moduli=tekstit">Lukutekstit</a></td>
			</tr></table>
		</div>
		<div id="content">
			<table cellspacing="0" cellpadding="0" border="0" id="content-wrapper"><tr>
				<td>
					<div id="left-menu">
												<div class="header-verb"><span>Verbit</span></div>
						<div class="menu">
								<div class="init"><a href="/ymmarra/index.php?moduli=verbit&kirjain=a">A</a></div>
								<div class="init"><a href="/ymmarra/index.php?moduli=verbit&kirjain=e">E</a></div>
								<div class="init"><a href="/ymmarra/index.php?moduli=verbit&kirjain=h">H</a></div>
								<div class="init"><a href="/ymmarra/index.php?moduli=verbit&kirjain=i">I</a></div>
								<div class="init"><a href="/ymmarra/index.php?moduli=verbit&kirjain=j">J</a></div>
								<div class="init"><a href="/ymmarra/index.php?moduli=verbit&kirjain=k">K</a></div>
								<div class="init"><a href="/ymmarra/index.php?moduli=verbit&kirjain=l">L</a></div>
								<div class="init"><a href="/ymmarra/index.php?moduli=verbit&kirjain=m">M</a></div>
								<div class="init"><a href="/ymmarra/index.php?moduli=verbit&kirjain=n">N</a></div>
								<div class="init"><a href="/ymmarra/index.php?moduli=verbit&kirjain=o">O</a></div>
								<div class="init"><a href="/ymmarra/index.php?moduli=verbit&kirjain=p">P</a></div>
								<div class="init"><a href="/ymmarra/index.php?moduli=verbit&kirjain=r">R</a></div>
								<div class="init"><a href="/ymmarra/index.php?moduli=verbit&kirjain=s">S</a></div>
								<div class="init"><a href="/ymmarra/index.php?moduli=verbit&kirjain=t">T</a></div>
								<div class="init"><a href="/ymmarra/index.php?moduli=verbit&kirjain=u">U</a></div>
								<div class="init"><a href="/ymmarra/index.php?moduli=verbit&kirjain=v">V</a></div>
								<div class="init"><a href="/ymmarra/index.php?moduli=verbit&kirjain=y">Y</a></div>
								<div class="init"><a href="/ymmarra/index.php?moduli=verbit&kirjain=Ä">Ä</a></div>
						</div>					</div>
				</td>
				<td>
					<div id="main-content">
						<div id="path">
							<a href=".">Etusivu</a> &gt; <a href="/ymmarra/index.php?moduli=verbit&kirjain=R">R</a>						</div>
													<h1>RAUHOITTAA</h1>
						<table cellspacing="0" cellpadding="0" border="0">
							<tr>
								<td colspan="2" style="padding-bottom:10px;"><strong>Aktiivin indikatiivi</strong></td>
							</tr>
							<tr>
								<td><pre>PREESENS                   
minä      rauhoitan        
sinä      rauhoitat        
hän       rauhoittaa       
me        rauhoitamme      
te        rauhoitatte      
he        rauhoittavat     

PASSIIVI
          rauhoitetaan     

IMPERFEKTI                 
         rauhoitin         
         rauhoitit         
         rauhoitti         
         rauhoitimme       
         rauhoititte       
         rauhoittivat      

PASSIIVI
         rauhoitettiin     

PERFEKTI
olen     rauhoittanut      
olet     rauhoittanut      
on       rauhoittanut      
olemme   rauhoittaneet     
olette   rauhoittaneet     
ovat     rauhoittaneet     

PASSIIVI
on       rauhoitettu       

PLUSKVAMPERFEKTI
olin     rauhoittanut      
olit     rauhoittanut      
oli      rauhoittanut      
olimme   rauhoittaneet     
olitte   rauhoittaneet     
olivat   rauhoittaneet     

PASSIIVI
oli      rauhoitettu       
</pre></td>
								<td>&nbsp;&nbsp;&nbsp;</td>
								<td><pre>      KIELTOMUOTO
      en        rauhoita
      et        rauhoita
      ei        rauhoita
      emme      rauhoita
      ette      rauhoita
      eivät     rauhoita


      ei        rauhoiteta

   
      en        rauhoittanut
      et        rauhoittanut
      ei        rauhoittanut
      emme      rauhoittaneet
      ette      rauhoittaneet
      eivät     rauhoittaneet


      ei        rauhoitettu


       en      ole rauhoittanut
       et      ole rauhoittanut
       ei      ole rauhoittanut
       emme    ole rauhoittaneet
       ette    ole rauhoittaneet
       eivät   ole rauhoittaneet


      ei      ole rauhoitettu


       en    ollut  rauhoittanut
       et    ollut  rauhoittanut
       ei    ollut  rauhoittanut
       emme  olleet rauhoittaneet
       ette  olleet rauhoittaneet
       eivät olleet rauhoittaneet


      ei    ollut  rauhoitettu
</pre></td>
							</tr>
						</table>
						<table cellspacing="0" cellpadding="0" border="0">
							<tr>
								<td colspan="2" style="padding-bottom:10px;"><strong>Aktiivin konditionaali</strong></td>
							</tr>
							<tr>
								<td><pre>PREESENS 
minä     rauhoittaisin     
sinä     rauhoittaisit     
hän      rauhoittaisi      
me       rauhoittaisimme   
te       rauhoittaisitte   
he       rauhoittaisivat   

PASSIIVI
         rauhoitettaisiin  

PERFEKTI
olisin   rauhoittanut      
olisit   rauhoittanut      
olisi    rauhoittanut      
olisimme rauhoittaneet     
olisitte rauhoittaneet     
olisivat rauhoittaneet     

PASSIIVI
olisi    rauhoitettu       
</pre></td>
								<td>&nbsp;&nbsp;&nbsp;</td>
								<td><pre> 
       en          rauhoittaisi
       et          rauhoittaisi
       ei          rauhoittaisi
       emme        rauhoittaisi
       ette        rauhoittaisi
       eivät       rauhoittaisi 


      ei          rauhoitettaisi


       en olisi    rauhoittanut
       et olisi    rauhoittanut
       ei olisi    rauhoittanut
       emme olisi  rauhoittaneet
       ette olisi  rauhoittaneet
       eivät olisi rauhoittaneet


      ei olisi    rauhoitettu
</pre></td>
							</tr>
						</table>
						<table cellspacing="0" cellpadding="0" border="0">
							<tr>
								<td colspan="2" style="padding-bottom:10px;"><strong>Aktiivin potentiaali</strong></td>
							</tr>
							<tr>
								<td><pre>PREESENS
minä     rauhoittanen      
sinä     rauhoittanet      
hän      rauhoittanee      
me       rauhoittanemme    
te       rauhoittanette    
he       rauhoittanevat    

PASSIIVI
         rauhoitettaneen   

PERFEKTI
lienen   rauhoittanut      
lienet   rauhoittanut      
lienee   rauhoittanut      
lienemme rauhoittaneet     
lienette rauhoittaneet     
lienevät rauhoittaneet     

PASSIIVI
lienee   rauhoitettu       
</pre></td>
								<td>&nbsp;&nbsp;&nbsp;</td>
								<td><pre> 
       en          rauhoittane
       et          rauhoittane
       ei          rauhoittane
       emme        rauhoittane
       ette        rauhoittane
       eivät       rauhoittane


      ei          rauhoitettane


       en    liene rauhoittanut
       et    liene rauhoittanut
       ei    liene rauhoittanut
       emme  liene rauhoittaneet
       ette  liene rauhoittaneet
       eivät liene rauhoittaneet


      ei    liene rauhoitettu
</pre></td>
							</tr>
						</table>
						<table cellspacing="0" cellpadding="0" border="0">
							<tr>
								<td colspan="2" style="padding-bottom:10px;"><strong>Aktiivin imperatiivi</strong></td>
							</tr>
							<tr>
								<td><pre>PREESENS

(sinä)   rauhoita          
(hän)    rauhoittakoon     
(me)     rauhoittakaamme   
(te)     rauhoittakaa      
(he)     rauhoittakoot     

PASSIIVI
         rauhoitettakoon   

PERFEKTI

ole      rauhoittanut      
olkoon   rauhoittanut      
olkaamme rauhoittaneet     
olkaa    rauhoittaneet     
olkoot   rauhoittaneet     

PASSIIVI

olkoon   rauhoitettu       
</pre></td>
								<td>&nbsp;&nbsp;&nbsp;</td>
								<td><pre> 

       älä         rauhoita
       älköön      rauhoittako
       älkäämme    rauhoittako
       älkää       rauhoittako
       älkööt      rauhoittako 


      älköön      rauhoitettako



       älä ole       rauhoittanut
       älköön olko   rauhoittanut
       älkäämme olko rauhoittaneet
       älkää olko    rauhoittaneet
       älkööt olko   rauhoittaneet



      älköön olko   rauhoitettu
</pre></td>
							</tr>
						</table>
						<table cellspacing="0" cellpadding="0" border="0">
							<tr>
								<td colspan="2" style="padding-bottom:10px;"><strong>Verbin nominaalimuodot</strong></td>
							</tr>
							<tr>
								<td><pre>I INFINITIIVI              

Lyhyempi muoto:            
         rauhoittaa        

Pitempi muoto:             
         rauhoittaakseni   
         rauhoittaaksesi
         rauhoittaakseen
         rauhoittaaksemme
         rauhoittaaksenne
         rauhoittaakseen

III  INFINITIIVI           

inessiivi    rauhoittamassa 
elatiivi     rauhoittamasta 
illatiivi    rauhoittamaan 
adessiivi    rauhoittamalla
abessiivi    rauhoittamatta 
instruktiivi rauhoittaman  
                           
Passiivi
instruktiivi rauhoitettaman 
                           
                           
</pre></td>
								<td>&nbsp;&nbsp;&nbsp;</td>
								<td><pre> II INFINITIIVI

 inessiivi    rauhoittaessa
  instruktiivi rauhoittaen

 Passiivi
  inessiivi    rauhoitettaessa






 IV INFINITIIVI

  nominatiivi  rauhoittaminen
  partitiivi   rauhoittamista
      

  I PARTISIIPPI
   aktiivi      rauhoittava
  passiivi     rauhoitettava

  II PARTISIIPPI
  aktiivi      rauhoittanut
  passiivi     rauhoitettu
</pre></td>
							</tr>
						</table>

					</div>
				</td>
			</tr></table>		</div>
		<div id="footer"><a href="http://www.oph.fi/"><img src="i/oph_logo_ymmarrasuomea.gif" width="157" height="35" alt="OPH" /></a></div>
	</div>
</body>
</html>
